【裁判字號】    90,易,3426
【裁判日期】    901120
【裁判案由】    傷害
【裁判全文】
臺灣板橋地方法院刑事判決                          九十年度易字第三四二六號
    公  訴  人  臺灣板橋地方法院檢察署檢察官
右列被告因傷害案件，經檢察官提起公訴（九十年度偵字第一○八三二號），本院判
決如左：
    主      文
SRITHUAM PRAVIT傷害人之身體，處有期徒刑伍月，如易科罰金以參佰元折算壹日；
緩刑年，緩刑期內付保護管束，保護管束以驅除出境代之。
扣案之西瓜刀壹支沒收。
    事      實
一、SRITHUAM PRAVIT為泰國籍人，於民國九十年四月十三日晚上十時三十分許，在
    臺北縣新莊市○○路二九五之六號前，因細故與同為泰國籍之KUNKLA CHALOE－
    MCHHHAI 發生爭執而起糾紛，竟基於傷害之犯意，隨手撿拾他人棄置於地，而其
    以所有意思先占取得所有權之西瓜刀一支，砍傷KUNKLA CHALOEMCHHHAI之左手腕
    處，致伊因而受有外傷性左手腕近乎完全截肢之傷害。嗣於九十年四月十四日凌
    晨二時許，經警在臺北縣新莊市○○路二九五之六號前查獲，並扣得其已占取得
    為其所有之西瓜刀一支，而循線偵悉上情【KUNKLA CHALOEMCHHHAI嗣於同年四月
    十四日，經財團法人長庚紀念醫院進行手術接回左手腕，於同年月二十日出院時
    病情穩定，同年四月二十六日返回泰國，伊左手腕所受近乎完全截肢之傷害，尚
    未達毀敗一肢機能之重傷害程度】。
二、案經KUNKLA CHALOEMCHHHAI訴由臺北縣警察局新莊分局報請臺灣板橋地方法院檢
    察署檢察官偵查起訴。
    理      由
一、右揭事實，業據被告SRITHUAM PRAVIT 於警訊及偵審中均坦承不諱，核與告訴人
    KUNKLA CHALOEMCHHHAI於警訊時指訴之情節相符，並經證人楊榮燦於警訊時證述
    上情明確，此外，復有財團法人長庚紀念醫院診斷證明書一件附於偵查卷及被告
    已先占取得為其所有之西瓜刀一支扣案足憑，是本件事證明確，被告之犯行堪以
    認定，應依法論科。
二、被告所為，核係犯刑法第二百七十七條第一項之普通傷害罪。爰審酌被告之素行
    尚佳，惟其與告訴人因細故發生糾紛，竟砍傷告訴人，暨告訴人所受傷害之程度
    非輕，與其犯罪之目的、手段、犯罪後態度尚佳坦承犯行及於被查獲後已在外國
    人收容所長達近七月等一切情狀，量處如主文所示之刑，並諭知易科罰金之折算
    標準，以示懲儆。又被告前未曾受有期徒刑以上刑之宣告，有臺灣高等法院檢察
    署刑案紀錄簡覆表一件在卷可徵，其因一時失慮，偶罹刑典，且在外國人收容所
    收容長達七月，經此刑之宣告後，應知所警惕而無再犯之虞，本院認其宣告之刑
    以暫不執行為當，爰依法諭知緩刑三年，並於緩刑期內交付保護管束，且保護管
    束以驅除出境代之，用啟自新。
三、至扣案之西瓜刀一把，係他人棄置而由被告撿拾並以所有之意思，先占取得所有
    權以供傷害告訴人所用之物，此據被告陳明在卷，爰依刑法第三十八條第一項第
    二款之規定宣告沒收，附此敘明。
據上論斷，應依刑事訴訟法第二百九十九條第一項前段，刑法第二百七十七條第一項
、第四十一條第一項、第七十四條第一款、第九十三條第一項，保安處分執行法第七
十四條之一第一項，罰金罰鍰提高標準條例第一條前段、第二條，判決如主文。
本案經檢察官伍逸康到庭執行職務
中        華      民      國      九十    年      十一    月    二十    日
                                      臺灣板橋地方法院刑事第一庭
                                          法  官  邱 靜 琪
右正本證明與原本無異。
如不服本判決，應於判決送達後十日內向本院提出上訴狀 (應附繕本) ，上訴於臺灣
高等法院。
                                          書記官  黃 頌 棻
中        華      民      國      九十    年      十一    月   二十二   日
附錄本案論罪科刑法條全文：
刑法第二百七十七條第一項
傷害人之身體或健康者，處三年以下有期徒刑、拘役或一千元以下罰金。
犯前項之罪因而致人於死者，處無期徒刑或七年以上有期徒刑，致重傷者，處三年以
上十年以下有期徒刑。


司法院資訊處製作；財團法人民間司法改革基金會備份。
